臺灣新竹地方法院民事小額判決　　　　100年度竹小字第227號
原　　　告　天威保全股份有限公司
法定代理人　楊文山
訴訟代理人　陳維義
被　　　告　沈文珠即米勒親子診.
訴訟代理人　張善民
上列當事人間給付報酬等事件，本院於民國100年11月4日辯論終
結，判決如下：
    主  文
被告應給付原告新臺幣壹萬玖仟陸佰伍拾貳元，及自民國一百年
七月二十四日起至清償日止，按年息百分之五計算之利息。
訴訟費用新臺幣壹仟元由被告負擔。
本判決得假執行。
    事實及理由
一、原告起訴主張：被告於民國（下同）98年8月15日起至101年
    8月14日止委由原告就位於新竹市○○○路1號之米勒親子診
    所承作保全服務，約定每月服務費為新台幣（下同）3,150
    元，詎原告依約提供保全服務，被告卻積欠原告自99年8月
    15日起至同年12月14日止之保全服務費用12,600元，及依保
    全服務契約第17條規定應負擔之消耗性材料及人工費用4,05
    2元、拆機費用3,000元，合計19,652元未為清償。屢經催討
    ，被告置之不理，爰依兩造間之保全服務契約，請求如數給
    付，並聲明如主文第一項所示。
二、被告則以：米勒親子診所之所有人為訴外人李冠民，被告僅
    係受僱於訴外人李冠民在診所看診，並依訴外人李冠民之指
    示，與原告簽立系統保全服務契約書，依被告與訴外人李冠
    民所簽訂之合約書第10條之約定，訴外人李冠民應負責該診
    所之所有支出，又因訴外人李冠民未支付薪資，被告僅在該
    診所看診四個月即離開（98年8月至11月），且診所早於98
    年12月間已辦理歇業，原告如何請求99年8月之服務費，原
    告應向訴外人李冠民請求服務費，與被告無關云云。並聲明
    ：駁回原告之訴。
三、本院之判斷：
    原告主張被告就位於新竹市○○○路1號之米勒親子診所與
    其簽訂系統保全服務契約書，委由原告承作該診所之保全服
    務，惟被告積欠99年8月15日起至99年12月14日止之保全服
    務費及相關費用，迄今仍未償還等情，有系統保全服務費用
    契約書、系統保全工程精算表、支票及退票理由單等影本在
    卷可稽，應堪信原告此部分主張為真實。被告雖以上開情詞
    置辯，並提出伊與訴外人李冠民所簽訂之合約書及新竹市衛
    生局核發之歇業證明書等為證。惟依原告提出之系統保全服
    務契約書所載，被告確係以米勒親子診所之負責人身分與原
    告訂立保全服務契約，且由被告提示之米勒親子診所歇業證
    明書以觀，其上亦載明被告為該診所之負責人，則原告依據
    系爭保全服務契約之法律關係，請求契約之相對人即被告支
    付相關之保全服務費用，自屬有據。至被告與訴外人李冠民
    間就該診所相關費用之負擔，雖另有簽訂合約書以資規範，
    惟此乃被告與訴外人李冠民間所定之債權契約，依債之相對
    性原則，不得執以對抗原告，又米勒親子診所雖於98年12月
    8日辦理歇業，惟被告並未終止與原告之間保全服務契約，
    自有依約給付保全服務費之義務，被告所辯，均不足採。從
    而，原告本於系統保全服務契約之法律關係，請求被告給付
    如主文所示之保全服務費用，洵屬有據，應予准許。
四、本件為小額訴訟事件而為原告勝訴之判決，爰依職權宣告假
    執行，並依民事訴訟法第436條之19第1項，於判決時確定本
    件訴訟費用額。
五、據上論結，本件原告之訴為有理由，依民事訴訟法第436條
    之23、第436條第2項、第78條、第436條之19第1項、第436
    條之20，判決如主文。
中    華    民    國   100    年    11    月    18    日
                  新竹簡易庭法  官  彭洪英
以上正本係照原本作成。
如對本判決上訴，非以判決違背法令為理由，不得為之。且須於
判決送達後20日內向本院提出上訴狀並記載上訴理由。
如委任律師提起上訴者，應一併繳納上訴審裁判費。
中    華    民    國  100    年    11    月    18    日
                            書記官  嚴翠意